臺灣新北地方法院板橋簡易庭民事簡易判決
110年度板建簡字第45號
原      告  陳春志  
被      告  鄒明恩  


上列當事人間請求修復漏水等事件，本院於民國111年1月24日言
詞辯論終結，判決如下：
    主      文
被告應容忍原告進入新北市○○區○○路○○○號九樓之五房屋內，進
行施作漏水修繕及防漏工程。
被告應給付原告新臺幣肆拾壹萬壹仟元，及自民國一一○年十二
月十四日起至清償日止，按週年利率百分之五計算之利息。 
訴訟費用由被告負擔。
本判決得假執行。
    事實及理由
一、按訴狀送達後，原告不得將原訴變更或追加他訴，但請求之
    基礎事實同一者，不在此限，民事訴訟法第255條第1項第2
    款定有明文。本件原告原起訴聲明請求：㈠被告應容忍原告
    進入新北市○○區○○路000號9樓之5房屋內，進行施作漏水修
    繕及防漏工程，並賠償漏水導致原告利益之損害。㈡被告應
    給付原告新臺幣（下同）407,000元，及自起訴狀繕本送達
    翌日起至清償日止，按週年利率百分5計算之利息。嗣於110
    年10月14日當庭變更聲明為：㈠被告應容忍原告進入新北市○
    ○區○○路000號9樓之5房屋內，進行施作漏水修繕及防漏工程
    。㈡被告應給付原告411,000元，及自起訴狀繕本送達被告翌
    日起至清償日止，按年息百分之5計算之利息。核原告上開
    訴之變更，均係基於同一房屋漏水事件之基礎事實，依照首
    揭規定，應予准許。又被告經合法通知，未於言詞辯論期日
    到場，查無民事訴訟法第386條所列各款情事，應准原告之
    聲請，由其一造辯論而為判決。
二、原告主張：被告為新北市○○區○○路000號9樓之5房屋（下稱9
    樓之5房屋）之所有權人，而原告則係同址8樓之5房屋（下
    稱8樓之5房屋）之所有權人。原告所有8樓之5房屋房間靠近
    浴室處，以及靠近窗戶及陽台處發現有大面積滲漏水之情形
    ，經原告依被告母親鄒戚慕明的要求，委請防水修繕工程專
    業人員前來檢視漏水原因，研判係因9樓之5房屋浴室和後陽
    台地板防水層損壞所致，造成原告天花板漏水損壞，並影響
    日常生活無法正常使用該屋。原告曾多次向被告反應，並請
    求配合及負責修繕漏水，被告仍然漠視原告房屋天花板滲漏
    狀況日益嚴重，不出面處理，委由其母親鄒戚慕明藉故商議
    或置之不理，並拒絕維修或讓原告派工入內修繕，致原告權
    益嚴重受損。依公寓大廈管理條例第6條第1項第2款、第10
    條第1項、第12條等規定，請求原告進入屋內，進行施作漏
    水修繕及防漏工程。又估計檢測和修繕費用為10萬元。另被
    告拖延時間，導致原告自行花費1萬元、4,000元安裝集水盤
    承接漏水，避免天花板損壞加大；另天花板修復還原費用預
    估為87,000元；並導致原告新購房屋無法入住或出租，預估
    6個月租金共21萬元之損失，故依侵權行為之規定請求被告
    賠償安裝集水盤費用14,000元、天花板修復還原費用87,000
    元以及月租金35,000元計算6個月租金210,000元，總計411,
    000元。為此，爰依公寓大廈管理條例第6條第1項第2款及侵
    權行為之法律關係提起本訴。並聲明：如主文第1、2項所示
    。
三、本件被告未於言詞辯論期日到場，亦未提出書狀為何聲明或
    陳述。
四、本院之判斷：
  ㈠按所有人對於對於妨害其所有權者，得請求除去之。因故意
    或過失，不法侵害他人之權利者，負損害賠償責任；負損害
    賠償責任者，除法律另有規定或契約另有訂定外，應回復他
    方損害發生前之原狀；第一項情形，債權人得請求支付回復
    原狀所必要之費用，以代回復原狀，民法第767條第1項中段
    、第184條第1項前段、第213條第1項、第3項分別定有明文
    。次按他住戶因維護、修繕專有部分、約定專用部分或設置
    管線，必須進入或使用其專有部分或約定專用部分時，不得
    拒絕；住戶違反第1項規定，經協調仍不履行時，住戶得按
    其性質訴請法院為必要之處置；專有部分、約定專用部分之
    修繕、管理、維護，由各該區分所有權人或約定專用部分之
    使用人為之，並負擔其費用，公寓大廈管理條例第6條第1項
    第2款、第3項、第10條分別定有明文。又上開規定之立法理
    由乃在於明確規範區分所有權間之相鄰關係，以杜紛爭。故
    倘非進入相鄰區分所有權人之專有部分、約定專用部分，即
    無以完成其維護、修繕專有部分、約定專用部分或設置管線
    ，該相鄰區分所有權人自有容忍之義務。
  ㈡本件原告為8樓之5房屋之所有權人，被告則為9樓之5房屋之
    所有權人，被告房屋（9樓）在原告房屋（8樓）上方，此有
    建物登記第一類謄本在卷可查（見本院卷第77至83頁），堪
    認為真實。
  ㈢原告房屋漏水原因之認定：
    原告房屋有嚴重漏水之情形，有原告提出之照片附卷可證（
    見本院卷第17至35頁），經原告囑託WTA中華民國營建防水
    協會認証廠商建眾防水測漏工程有限公司以紅外線熱像儀器
    為漏水點檢測，研判係因9樓之5房屋浴室和後陽台地板防水
    層損壞所致，有原告提出之漏水修繕施作報告暨同意書、WT
    A中華民國營建防水協會認証廠商建眾防水測漏估價單附卷
    為憑（見本院卷第135至142頁）。綜合以上檢視結果，認定
    原告8樓之5房屋之漏水原因，乃被告9樓之5房屋浴室和後陽
    台地板防水層損壞所致，已甚明確。本院認為此鑑定結果合
    於邏輯及證據，應可採信。
  ㈣原告請求被告容忍進入被告9樓房屋內，進行施作漏水修繕及
    防漏工程部分：
    查被告經本院合法通知，自始至終未曾到庭，亦未提出書狀
    說明。由此可見，被告就其造成原告房屋漏水一事，自始至
    終均採取消極不回應之態度迴避責任。本院審酌以被告消極
    不回應之態度，縱使原告獲得勝訴判決，也無法期待被告有
    自行修復漏水的可能性。是以，本件原告請求被告容忍其自
    行僱工進入被告房屋內，以前述方式修復漏水，並請求該檢
    測和修繕費用10萬元，本院認為確有必要，應予准許。
　㈤原告請求被告賠償天花板修復費用87,000元、安裝集水盤費
    用14,000元部分：
    原告主張因被告9樓之5房屋浴室及後陽台地板防水層損壞，
    造成其8樓之5房屋天花板漏水，業經建眾防水測漏估價單記
    載明確，如前所述；又原告主張因漏水造成其8樓之5天花板
    漏水損壞，其因此支出天花板修復費用87,000元、安裝集水
    盤承接漏水，亦據提出估價單為證（見本院卷第63、61、14
    5頁），應堪認定。
  ㈥租金損失21萬元部分：
    按因故意或過失，不法侵害他人之權利者，負損害賠償責任
    ；土地上之建築物或其他工作物所致他人權利之損害，由工
    作物之所有人負賠償責任；損害賠償，除法律另有規定或契
    約另有訂定外，應以填補債權人所受損害及所失利益為限，
    且依通常情形或已定之計劃或其他特別情事，可得預期之利
    益，視為所失利益，民法第184條第1項前段、第191條第1項
    、第216條第1項、第2項定有明文。經查，原告主張因上開
    漏水無法將8樓之5房屋出租予他人而受有租金之損失，業據
    提出租屋網廣告、不動產委託租賃契約書及契約內容變更合
    意書各一份為證，是原告主張因被告所有9樓之5房屋漏水致
    受有6個月租金之損失21萬元（35,000元×6＝210,000元），
    應屬有據。
  ㈦綜上，原告得請求被告賠償之金額共計411,000元（計算式：
    100,000元＋87,000元+14,000元＋210,000元＝411,000元）。
  ㈧末按遲延之債務，以支付金錢為標的者，債權人得請求依法
    定利率計算之遲延利息。給付無確定期限者，債務人於債權
    人得請求時，經其催告而未為給付，自受催告時起，負遲延
    責任。其經債權人起訴而送達訴狀，或依督促程序送達支付
    命令，或為其他相類之行為者，與催告有同一之效力。應付
    利息之債務，其利率未經約定，亦無法律可據者，週年利率
    為百分之5，民法第233條第1項、第229條第2項及第203條分
    別定有明文。本件原告請求被告給付之損害賠償，係以支付
    金錢為標的，且無確定期限及約定利率，故原告請求被告給
    付自起訴狀繕本送達翌日即110年12月14日起至清償日止，
    按週年利率百分之5計算之利息，併應准許。
五、綜上所述，原告本於所有權侵害排除、侵權行為及公寓大廈
    管理條例之法律關係，訴請被告如聲明第1、2項所示，應予
    准許。
六、本件係依民事訴訟法第427條第1項適用簡易訴訟程序所為被
    告敗訴之判決，依同法第436條第2項、第389條第1項第3款
    規定，依職權宣告假執行。至原告陳明願供擔保請准宣告假
    執行部分，僅係促使本院職權行使，爰不另為准許之表示，
    附此敘明。
七、訴訟費用負擔之依據：民事訴訟法第78條。　　
中　　華　　民　　國　　111 　年　　3 　　月　　3 　　日
                  臺灣新北地方法院板橋簡易庭
                        法  官  陳怡親
以上為正本係照原本作成。
如不服本判決，應於送達後20日內，向本院提出上訴狀並表明上
訴理由，如於本判決宣示後送達前提起上訴者，應於判決送達後
20日內補提上訴理由書（須附繕本）。
中　　華　　民　　國　　111 　年　　3 　　月　　3 　　日
                        書記官  劉芷寧